臺灣桃園地方法院刑事判決
111年度審金訴字第1378號
公  訴  人  臺灣桃園地方檢察署檢察官
被      告  謝鎮鴻


上列被告因詐欺等案件，經檢察官提起公訴（111 年度偵字第34
600 號、第34601 號、111 年度偵緝字第2711號），本院判決如
下：
    主      文
本件管轄錯誤，移送於臺灣橋頭地方法院。 
    理      由
一、公訴意旨詳如附件起訴書所載 。
二、按案件由犯罪地或被告之住所、居所或所在地之法院管轄；
    無管轄權之案件，應諭知管轄錯誤之判決，並同時諭知移送
    於管轄法院，且得不經言詞辯論為之，刑事訴訟法第5 條第
    1 項、第304 條、第307 條分別有明定。而被告之住所、居
    所或所在地，係以起訴時為標準（最高法院48年度台上字第
    837 號判決意旨可資參照）。又所謂犯罪地，參照刑法第4
    條規定，解釋上自應包括行為地與結果地（最高法院72年度
    台上字第5894號判例意旨可資參照）。
三、經查：
  ㈠本件檢察官提起公訴時，被告之住所地為高雄市○○區○○路0 
    段000 號（該住所地之管轄為臺灣橋頭地方法院），此有個
    人戶籍資料（完整姓名）查詢結果在卷可稽；又本案繫屬時
    ，復查無被告在監、在押等身體受拘束於本院轄區等節，有
    臺灣高等法院被告前案紀錄表附卷為憑（見本院卷第17至29
    頁），足見被告之住、居所地、所在地並非本院轄區。
　㈡又公訴意旨認被告於民國108 年9 月16日上午10時55分前某
    時許，在不詳地點，將其所申請之中國信託銀行帳戶000000
    000000號帳戶（下稱本件帳戶）之資料，以手機傳送予真實
    姓名年籍不詳，綽號「阿豪」之詐欺集團成員。此部分參以
    卷內並無證據證明行為地係在本院轄區。另被告分別提領告
    訴人謝運燃及張陳美里所匯款項係在彰化縣及臺中市，則其
    行為地則是彰化縣及臺中市。復依告訴人謝運燃及張陳美里
    於警詢時分別陳稱：我（謝運燃）住基隆，並在基隆匯款等
    語；我（張陳美里）住彰化，並在彰化匯款等語，可知本件
    結果地係在彰化縣及基隆市亦非在本院轄區。
四、綜上，本件於檢察官提起公訴而繫屬本院時，被告之住所、
    居所地及所在地均非在本院管轄範圍內。此外，復查無本件
    犯罪行為地或結果地在本院轄區之證據。是本院就被告本件
    所涉詐欺等罪嫌並無管轄權，檢察官誤向本院起訴，自有未
    合。爰依前開規定，並不經言詞辯論程序，逕諭知管轄錯誤
    之判決，並移送於有管轄權之臺灣橋頭地方法院。
據上論斷，應依刑事訴訟第304 條、第307 條，判決如主文。
中　　華　　民　　國　　111 　年　　12　　月　　2 　　日
　　　　　　　　　刑事審查庭審判長  法  官  馮浩庭
                                    法  官  李敬之
                                    法  官  呂曾達
以上正本證明與原本無異。
如不服本判決應於收受判決後20日內向本院提出上訴書狀，並應
敘述具體理由。其未敘述上訴理由者，應於上訴期間屆滿後20日
內向本院補提理由書(均須按他造當事人之人數附繕本)「切勿逕
送上級法院」。 
　　　　　　　　　　　　　　　      書記官　楊淨雲
中　　華　　民　　國　　111 　年　　12　　月　　5 　　日
附件：
臺灣桃園地方檢察署檢察官起訴書
                                    111年度偵字第34600號
111年度偵字第34601號
111年度偵緝字第2711號
　　被　　　告　謝鎮鴻　男　50歲（民國00年0月00日生）
　　　　　　　　　　　　住○○市○○區○○路0段000號
　　　　　　　　　　　  國民身分證統一編號：Z000000000號
上列被告因詐欺等案件，業經偵查終結，認應提起公訴，茲將犯
罪事實及證據並所犯法條分敘如下：
　　　　　　犯罪事實
一、謝鎮鴻依其智識及一般社會生活之通常經驗，應可知悉同意
    他人將來源不明之款項匯入自己帳戶內，並領取該帳戶嗣後
    匯入之款項後交付他人，所提供之帳戶可能作為詐欺集團成
    員詐欺取財供被害人匯款使用，且依指示提款後交付他人更
    可能使被害人遭詐騙之款項流入詐欺集團掌控以致去向不明
    ，仍不違背其本意，竟意圖為自己不法之所有，基於共同詐
    欺取財、違反洗錢防制法之犯意聯絡，於民國108年9月16日
    上午10時55分許前之某時許，將其名下中國信託銀行帳戶（
    帳號：000-000000000000號，下稱中國信託銀行帳戶）資料
    ，以手機傳送予真實姓名年籍資料不詳、綽號「阿豪」之詐
    欺集團成員，作為匯入詐欺所得款項之用。該詐欺集團某不
    詳成員取得上開中國信託銀行帳戶資料後，即為下列行為：
  ㈠於108年9月4日上午10時許，以行動電話門號0000000000號聯
    繫謝運燃，佯稱為其友人「唐恩光」，取得謝運燃信任後，
    繼而於108年9月6日起向謝運燃訛稱有資金週轉需求欲借款
    云云，致謝運燃陷於錯誤，而依指示匯入新臺幣（下同）14
    0萬元至江鎰誠所有台灣銀行帳戶（帳號：000-00000000000
    0號，江鎰誠涉犯詐欺部分另由警偵辦中），再由江鎰誠於1
    08年9月16日晚間6時8分57秒及37分20秒許，自上開台灣銀
    行帳戶內轉匯共計20萬元至謝鎮鴻上開中國信託銀行帳戶內
    ，復由謝鎮鴻依詐欺集團不詳成員指示，騎乘車牌號碼000-
    000號普通重型機車，分別於108年9月16日晚間6時42分23秒
    起至45分44秒許止，至址設彰化縣○○鄉○○路000號統一超商
    順心門市操作自動櫃員機提領10萬元、於108年9月16日晚間
    7時4分13秒許，至址設彰化縣○○鄉○○路0段000號統一超商祿
    靖門市操作自動櫃員機提領10萬元，並將款項交予詐欺集團
    不詳成員。
  ㈡於108年9月17日下午2時20分許，以行動電話門號0000000000
    號聯繫張陳美里，佯稱為其姪子「陳儒整」，取得張陳美里
    信任後，繼而向張陳美里訛稱有資金週轉需求欲借款云云，
    致張陳美里陷於錯誤，而依指示於108年9月18日上午11時50
    分17秒許匯入新臺幣（下同）40萬元至謝鎮鴻上開所有之中
    國信託銀行帳戶內，嗣謝鎮鴻於108年9月18日中午12時55分
    許、下午1時0分許、下午1時2分許，至臺中市○○區○○路0段0
    00號中信銀行文心分行臨櫃分別提領25萬元、10萬元、3萬
    元。
  ㈢其後因謝運燃、張陳美里發覺有異報警處理，經警調閱相關
    自動櫃員機監視器錄影畫面比對追查後，始循線查悉上情。
二、案經謝運燃、張陳美里訴由彰化縣警察局員林分局報告臺灣
    彰化地方檢察署陳請臺灣高等檢察署檢察長核轉臺灣橋頭地
    方檢察署，復經臺灣橋頭地方檢察署陳請臺灣高等檢察署檢
    察長核轉本署偵辦。
　　　　　　證據並所犯法條
一、證據清單及待證事實：
編號 證據名稱 待證事實 卷證出處 1 被告謝鎮鴻於偵查中之供述 證明： 其否認涉有本案犯行，辯稱：伊是應徵澳門賭場工作，因此才去開戶及領款，伊不知道該款項為被害人遭詐騙之贓款等語。 本署109年度偵緝字第924號卷第31至50頁、第59至62頁。 本署109年度偵字第21155號卷第73至76頁。 本署109年度偵字第21156號卷第29至32頁。  2 證人即告訴人謝運燃於警詢之證述 證明： 其受有犯罪事實欄一、㈠所示詐術之事實。 臺灣彰化地方檢察署108年度他字第2724號卷第9至10頁。 臺灣彰化地方檢察署108年度他字第2690號卷第11至12頁、第43至44頁、第。 3 證人即告訴人張陳美里於警詢之證述 證明： 其受有犯罪事實欄一、㈡所示詐術之事實。 臺灣彰化地方檢察署108年度他字第2690號卷第54至55頁。  4 ㈠內政部警政署反詐騙諮詢專線紀錄表、匯款單影本、金融機構聯防機制通報單、中國信託商業銀行股份有限公司存戶開戶基本資料、存款交易明細、自動化交易LOG資料-財金交易、被告謝鎮鴻提領款項之監視器擷取畫面9張、車輛詳細資料報表、偵查報告、基隆市警察局第四分局中華路分駐所陳報單 ㈡彰化縣警察局彰化分局大竹派出所受理刑事案件三聯單、內政部警政署反詐騙案件紀錄表、中國信託銀行存提款交易憑證、金融機構聯防機制通報單、中國信託銀行存款交易明細、被告謝鎮鴻提領款項之監視器擷取畫面2張 證明： 全部犯罪事實。 臺灣彰化地方檢察署108年度他字第2724號卷第2至8頁、第11至16頁。 臺灣彰化地方檢察署108年度他字第2690號卷第8至10頁、第13至26頁、第39至42頁、第45至48頁、第56至70頁、第88至91頁。 高雄市政府警察局旗山分局偵查卷宗。  
二、所犯法條：
  ㈠是核被告謝鎮鴻所為，係涉犯刑法第339條之4第1項第2款之
    三人以上共同詐欺取財及洗錢防制法第2條第2款、第14條第
    1項之洗錢等罪嫌。
  ㈡被告於108年9月16日晚間6時42分23秒起至45分44秒許止，至
    址設彰化縣○○鄉○○路000號統一超商順心門市操作自動櫃員
    機提領10萬元、於108年9月16日晚間7時4分13秒許，至址設
    彰化縣○○鄉○○路0段000號統一超商祿靖門市操作自動櫃員機
    提領10萬元，合計共20萬元，係於密接之時間提領款，各行
    為之獨立性即為薄弱，依一般社會健全觀念，在時間差距上
    ，難以強行分開，在刑法評價上，以視為數個舉動之接續施
    行，合為包括之一行為予以評價，較為合理，請論以接續犯
    。
  ㈢被告於108年9月18日中午12時55分許、下午1時0分許、下午1
    時2分許，至臺中市○○區○○路0段000號中信銀行文心分行臨
    櫃分別提領25萬元、10萬元、3萬元，合計共38萬元，亦係
    於密接之時間提領款，各行為之獨立性即為薄弱，依一般社
    會健全觀念，在時間差距上，難以強行分開，在刑法評價上
    ，以視為數個舉動之接續施行，合為包括之一行為予以評價
    ，較為合理，請論以接續犯。
  ㈣被告以一行為同時觸犯洗錢罪、三人以上共同詐欺取財罪之
    想像競合犯，請依刑法第55條規定，從一重論以三人以上共
    同詐欺取財罪處斷。又被告上開所犯2次三人以上共同詐欺
    取財罪，乃侵害不同被害人之法益，請論以數罪併罰。
三、依刑事訴訟法第251條第1項提起公訴。
　此　致
臺灣桃園地方法院
中　　華　　民　　國　 111　　年　　8 　　月　　26　　日
　　　　　　　　　　　　　　　檢　察　官  施  婷  婷
本件證明與原本無異
中　　華　　民　　國　 111　　年　  9　  月　　15    日
                              書  記  官  李  冠  龍
所犯法條：
洗錢防制法第2條
本法所稱洗錢，指下列行為：
一、意圖掩飾或隱匿特定犯罪所得來源，或使他人逃避刑事追訴
    ，而移轉或變更特定犯罪所得。
二、掩飾或隱匿特定犯罪所得之本質、來源、去向、所在、所有
    權、處分權或其他權益者。
三、收受、持有或使用他人之特定犯罪所得。
洗錢防制法第14條
有第二條各款所列洗錢行為者，處 7 年以下有期徒刑，併科新
臺幣 5 百萬元以下罰金。
前項之未遂犯罰之。
前二項情形，不得科以超過其特定犯罪所定最重本刑之刑。
中華民國刑法第339條之4
犯第 339 條詐欺罪而有下列情形之一者，處 1 年以上 7 年以
下有期徒刑，得併科 1 百萬元以下罰金：
一、冒用政府機關或公務員名義犯之。
二、三人以上共同犯之。
三、以廣播電視、電子通訊、網際網路或其他媒體等傳播工具，
    對公眾散布而犯之。
前項之未遂犯罰之。
附表一：告訴人匯入款項之部分
編號 被害人 （是否提告） 詐騙手法 匯入之人頭帳戶帳號 （第一層） 匯款時間 匯款金額 （新臺幣） 轉入之人頭帳戶 （第二層） 轉匯時間 轉匯金額 （新臺幣） 偵辦案號 1 謝運燃 （提告） 猜猜我是誰 台灣銀行澎湖分行帳戶 （帳號：000-000000000000號，戶名：江鎰誠）  108年9月12日下午3時34分11秒 140萬元 中國信託銀行帳戶 （帳號：000-000000000000號，戶名：謝鎮鴻） 108年9月15日晚間6時8分57秒 10萬元 本署109年度偵字第21155號、 109年度偵字第21156號        108年9月15日晚間6時37分20秒 10萬元  2 張陳美里 （提告） 猜猜我是誰 中國信託銀行帳戶 （帳號：000-000000000000號，戶名：謝鎮鴻） 108年9月18日上午11時50分17秒 40萬元 無 無 無 本署109年度偵字第21155號、 109年度偵字第21156號 

附表二：被告謝鎮鴻提領之部分
編號 提領時間 提領地點 提領金額 （新臺幣） 提領所使用之帳戶 1 108年9月16日晚間6時42分23秒 統一超商順心門市 （自動櫃員機） 3萬元 中國信託銀行帳戶（帳號：000-000000000000號，戶名：謝鎮鴻） 2 108年9月16日晚間6時44分10秒 統一超商順心門市 （自動櫃員機） 6萬5,000元 中國信託銀行帳戶（帳號：000-000000000000號，戶名：謝鎮鴻） 3 108年9月16日晚間6時45分44秒 統一超商順心門市 （自動櫃員機） 5,000元 中國信託銀行帳戶（帳號：000-000000000000號，戶名：謝鎮鴻） 4 108年9月16日晚間7時4分13秒 統一超商順心門市 （自動櫃員機） 10萬元 中國信託銀行帳戶（帳號：000-000000000000號，戶名：謝鎮鴻） 5 108年9月18日中午12時55分27秒 中信銀行文心分行 （自動櫃員機、臨櫃） 25萬元 中國信託銀行帳戶（帳號：000-000000000000號，戶名：謝鎮鴻） 6 108年9月18日下午1時0分32秒 中信銀行文心分行 （自動櫃員機、臨櫃） 12萬元 中國信託銀行帳戶（帳號：000-000000000000號，戶名：謝鎮鴻） 7 108年9月18日下午1時2分12秒 中信銀行文心分行 （自動櫃員機、臨櫃） 3萬元 中國信託銀行帳戶（帳號：000-000000000000號，戶名：謝鎮鴻）